臺灣臺北地方法院民事判決　九十三度訴字第二三二八號
　　原　　　告　慶豐商業銀行股份有限公司
　　法定代理人　丙○○
　　訴訟代理人　乙○○
　　　　　　　　丁○○
　　被　　　告　戊○○
　　　　　　　　甲○○
當事人間給付信用卡消費款事件，本院於民國九十三年八月五日言詞辯論終結，判決
如下：
    主    文
被告戊○○應給付原告新台幣壹拾萬零陸仟陸佰伍拾元及自民國九十三年五月十九
日起至清償日止，按日息萬分之五‧四計算之利息，暨上開利息總額百分之十計算之
違約金。
被告甲○○應給付原告新台幣柒萬仟貳佰拾玖元及自民國九十三年五月十九日起
至清償日止，按日息萬分之五‧四計算之利息，暨上開利息總額百分之十計算之違約
金。
被告戊○○、甲○○應連帶給付原告新台幣拾貳萬零肆佰捌拾柒元及自民國九十三
年五月十九日起至清償日止，按日息萬分之五‧四計算之利息，暨上開利息總額百分
之十計算之違約金。
訴訟費用由被告戊○○負擔十分之二，被告甲○○負擔十分之一，餘由被告戊○○、
甲○○連帶負擔。
本判決得假執行。
    事    實
甲、原告方面：
一、聲明：如主文所示。
二、陳述略稱：
    被告戊○○甲○○於民國（下同）八十三年一月十二日分別與原告訂立信用卡契
    約，請領萬事達白金卡（卡號：五五二０─０三００─０一三一─四九０二、五
    五二０─０三００─一五二三─二五０四。甲○○卡號：五五二０─０三００─
    二０六九─七六００），又被告二人並於八十八年十月十六日與原告訂立信用卡
    使用契約，分別請領威士信用卡正卡（戊○○，卡號：四五六三─二一００─０
    ０五八─一七０八）及附卡（甲○○，卡號：四五六三─二一００─００五八─
    一七二四、四五六三─二一００─三八六二─六九一三）。依信用卡約定條款第
    十五條、第十六條約定，被告各月消費款應於翌日十八日前結清，如被告未於繳
    款截止日前結清全部應繳款項，則表示選擇以循環信用方式付款，依約應給付原
    告以帳款餘額日息萬分之五‧四計算之循環利息，兩造並約定如有遲誤繳款期限
    者，並應給付原告依循環利息總額百分之十計算之違約金。查截至九十三年四月
    三十日止(1)被告戊○○就其單獨持有之萬事達白金卡，尚欠消費款項新台幣（下
    同）十萬六千六百五十三元及其利息、違約金未為清償。被告甲○○其單獨持有
    之萬事達白金卡尚欠消費款項七萬三千二百三十九元及其利息、違約金未為清償
    ，原告爰依信用卡契約訴請被告戊○○、甲○○宣應分別給付原告如聲明第一項
    、第二項所示。(2)被告戊○○、甲○○其共同分別持有之威士卡正卡及附卡，分
    別積欠原告應付帳款二十一萬五千一百四十二元、十萬五千三百四十五元，合計
    三十二萬零四百八十七元及其利息、違約金未為清償，依信用卡約定條款第三條
    之約定，正卡持有人戊○○與附卡持有人甲○○間就個別使用信用卡所生應付帳
    款互負連帶清償責任，是原告爰依信用卡契約訴請被告戊○○、甲○○應連帶給
    付原告如聲明第三項所示。
三、證據：提出信用卡申請書二紙、白金卡升級同意書、信用卡掛失通知暨發卡紀錄
    表二紙、簡易帳單、會員消費總額暨明細電腦表、信用卡定條款（上均影本）、
乙、被告方面：
  　被告戊○○、甲○○未於言詞辯論期日到場，亦未提出書狀作何聲明或陳述。
    理    由
甲、程序方面：
  (一)按當事人得以合意定第一審管轄法院。但以關於由一定法律關係而生之訴訟為限
    。前項合意，應以文書證之，民事訴訟法第二十四條定有明文。查本件兩造業於
    約定條款第二十五條合意以台北地方法院管轄權，是本院自有第一審管轄權，合
    先敘明。
  (二)本件被告戊○○、甲○○未於言詞辯論期日到場，無民事訴訟法第三百八十六條
    所列各款情形，依原告之聲請，由其一造辯論而為判決。
乙、得心證之理由：
一、原告主張被告戊○○甲○○於八十三年一月十二日分別與原告訂立信用卡契約，
    請領萬事達白金卡（卡號：五五二０─０三００─０一三一─四九０二、五五二
    ０─０三００─一五二三─二五０四。甲○○卡號：五五二０─０三００─二０
    六九─七六００），又被告二人並於八十八年十月十六日與原告訂立信用卡使用
    契約，分別請領威士信用卡正卡（戊○○，卡號：四五六三─二一００─００五
    八─一七０八）及附卡（甲○○，卡號：四五六三─二一００─００五八─一七
    二四、四五六三─二一００─三八六二─六九一三）。依信用卡約定條款第十五
    條、第十六條約定，被告各月消費款應於翌日十八日前結清，如被告未於繳款截
    止日前結清全部應繳款項，則表示選擇以循環信用方式付款，依約應給付原告以
    帳款餘額日息萬分之五‧四計算之循環利息，兩造並約定如有遲誤繳款期限者，
    並應給付原告依循環利息總額百分之十計算之違約金。查截至九十三年四月三十
    日止(1)被告戊○○就其單獨持有之萬事達白金卡，尚欠消費款項十萬六千六百五
    十三元及其利息、違約金未為清償。被告甲○○其單獨持有之萬事達白金卡尚欠
    消費款項七萬三千二百三十九元及其利息、違約金未為清償。(2)被告戊○○、甲
    ○○其共同分別持有之威士卡正卡及附卡，分別積欠原告應付帳款二十一萬五千
    一百四十二元、十萬五千三百四十五元，合計三十二萬零四百八十七元及其利息
    、違約金未為清償，依信用卡約定條款第三條之約定，正卡持有人戊○○與附卡
    持有人甲○○間就個別使用信用卡所生應付帳款互負連帶清償責任之事實，已據
    其提出與所述相符之信用卡申請書二紙、白金卡升級同意書、信用卡掛失通知暨
    發卡紀錄表、簡易帳單、會員消費總額暨明細電腦表、信用卡定條款、
    為證。被告則未提出書狀答辯以供斟酌，應認原告之主張為可採信。
二、按（消費借貸之）借用人應於約定期限內，返還與借用物種類、品質、數量相同
    之物，未定返還期限者，借用人得隨時返還，貸與人亦得定一個月以上之相當期
    限，催告返還，民法第四百七十八條亦有明定。當事人得約定債務人不履行債務
    時，應支付違約金，同法第二百五十條第一項亦有明文。是被告戊○○、甲○○
    既分別積欠原告消費款項十萬六千六百五十三元、七萬三千二百三十九元，及均
    自九十三年五月十九日起至清償日止，按日息萬分之五‧四計算之利息，暨上開
    利息總額百分之十計算之違約金未為清償，依前揭規定，自應分別就其欠款及其
    利息、違約金付清償之責。次按連帶債務之債權人，得對於債務人中之一人或數
    人或其全體，同時或先後請求全部或一部之給付。連帶債務未全部履行前，全體
    債務人仍負連帶責任。民法第二百七十三條定有明文。再連帶保證者，乃保證人
    與主債務人連帶負債務履行責任之保證，具有連帶債務之性質。且保證債務，除
    契約另有訂定外，包含主債務之利息、違約金、損害賠償及其他從屬於主債務之
    負擔，民法第七百三十九條、第七百四十條均有明定。查被告戊○○、甲○○截
    至九十三年四月十二日止，分別積欠原告應付帳款二十一萬五千一百四十二元、
    十萬五千三百四十五元，合計三十二萬零四百八十七元及自九十三年五月十九日
    起至清償日止，按日息萬分之五‧四計算之利息，暨上開利息總額百分之十計算
    之違約金未清償，且依信用卡約定條款第三條之約定，正卡持有人戊○○及附卡
    持有人甲○○就個別使用信用卡所生應付帳款互負連帶清償責任，是被告戊○○
    、甲○○自應就其持有正附卡所生之應付帳款及其利息、違約金負連帶清償責任
    。
三、從而，原告基於消費借貸及連帶保證之法律關係，請求被告給付如聲明所示，為
    有理由，應予准許。
丙、假執行之宣告：
    本件係屬民事訴訟法第三百八十九條第一項第五款規定所命給付之金額未逾新臺
    幣五十萬元之判決，應依職權宣告假執行
丁、結論：
  　本件原告之訴為有理由，依民事訴訟法第三百八十五條第一項前段、第七十八條
    、第八十五第二項、第三百九十條第二項，判決如主文。
中　　　華　　　民　　　國　　九十三　　年　　　八　　　月　　 十九　　 日
                                    民事第三庭　法      官  林振芳
正本係照原本作成
如對本判決上訴，須於判決送達後廿日內向本院提出上訴狀
中　　　華　　　民　　　國　　九十三　　年　　　八　　　月　　 十九　　 日
　　　　　　　　　　　　　　　　　　　　　　　　書　記　官　李淑芬
